# 自研无形资产摊销计入什么科目？

提问人：心的 飞跃 时间：2022-10-28 18:17:46
公司开发一个平台，该平台既可以用于公司自身的数据统一管理、通用服务支持和业务集中管控，同时，开放平台的PAAS及SAAS化能力，通过合作共赢方式推向市场，可为公司的合作伙伴/客户进行赋能，形成项目收益。公司将该平台开发进行了资本化，目前平台开发已完成，结转了无形资产，但短期内尚无对客户的项目收益，请问，该无形资产摊销应计入什么科目？
1 、该平台目前无对外客户的项目收益，该无形资产摊销计入什么科目？
2 、如果未来形成了客户收益，是否需要再调整计入的科目？

回答人：chenyiwei
1 、在目前无对外客户收益，全部自用的情况下，其摊销应计入管理费用。
2 、后续如果实现了对外运营收入，则应将总体摊销额采用系统、合理的方法分摊计入管理费用和其他业务成本。例如，将本企业自身也视作该系统的一个“客户”，在本企业使用该系统所产生的成本节约金额的基础上加上合理的毛利率，模拟测算一项内部收入，再将该内部收入与实际的对外收入相比较，以两者的相对比例作为分配该项无形资产摊销额的依据。